# 求助陈版主及各位大神关于 2016 年报采用新格式的企业名字

提问人：取名好烦 时间：2017-09-22 15:15:30
陈版主和各位大神，麻烦请问下 2016 年报有哪些企业采用的是新准则报告格式，多多益善，我想做个资料收集，谢谢大家

回答人：chenyiwei
你说的是新的审计报告准则？如果是，则A+H公司一共有 95 家：
编号 被审计单位名称 A股审计师 H股审计师 行业 1 山东晨鸣纸业集团股份有限公司 瑞华 瑞华
材料 2 福耀玻璃工业集团股份有限公司 普华永道 普华永道 消费 3 山东新华制药股份有限公司 信永中和信永中和 医疗保健 4 中国石化上海石油化工股份有限公司 普华永道 普华永道 能源 5 大唐国际发电
股份有限公司 瑞华 瑞华 公用事业 6 广州药业股份有限公司 立信 立信 医疗保健 7 中国神华能源
股份有限公司 德勤 德勤 能源 8 深圳高速公路股份有限公司 安永 安永 工业 9 上海电气集团股份
有限公司 普华永道 普华永道 工业 10 北京京城机电股份有限公司 信永中和 信永中和 工业 11
华能国际电力股份有限公司 毕马威 毕马威 公用事业 12 上海医药集团股份有限公司 普华永道 普华永道消费 13 中海油田服务股份有限公司 德勤 德勤 能源 14 北京北辰实业股份有限公司 普华永道 普华永道 房地产 15 中国平安保险（集团）股份有限公司 普华永道 普华永道 金融 16 中信银行股份有限公司普华永道 普华永道 金融 17 中国中煤能源股份有限公司 普华永道 普华永道 能源 18 中信证券股
份有限公司 普华永道 普华永道 金融 19 大连港股份有限公司 普华永道 普华永道 工业 20 安徽
海螺水泥股份有限公司 毕马威 毕马威 材料 21 内蒙古伊泰煤炭股份有限公司 大华 德勤 能源 22
中国铝业股份有限公司 安永 安永 材料 23 中国人寿保险股份有限公司 安永 安永 金融 24 中兴
通讯股份有限公司 安永 安永 信息技术 25 东方电气股份有限公司 信永中和 信永中和 工业 26
广发证券股份有限公司 德勤 德勤 金融 27 丽珠医药集团股份有限公司 瑞华 瑞华 医疗保健 28
长城汽车股份有限公司 德勤 德勤 消费 29 招商银行股份有限公司 德勤 德勤 金融 30 紫金矿业
集团股份有限公司 安永 安永 材料 31 江苏宁沪高速公路股份有限公司 德勤 德勤 工业 32 安徽
皖通高速公路股份有限公司 普华永道 普华永道 工业 33 万科企业股份有限公司 毕马威 毕马威 房地
产 34 浙江世宝股份有限公司 天健 天健 消费 35 中国石油化工股份有限公司 普华永道 普华永道
能源 36 东北电气发展股份有限公司 瑞华 瑞华 工业 37 郑州煤矿机械集团股份有限公司 立信 德勤工业 38 中国国际海运集装箱（集团）股份有限公司 普华永道 普华永道 工业 39 鞍钢股份有限公司 瑞华 瑞华 材料 40 比亚迪股份有限公司 安永 安永 消费 41 上海复星医药（集团）股份有限公司
安永 安永 医疗保健 42 华电国际股份有限公司 德勤 德勤 公用事业 43 交通银行股份有限公司
普华永道 普华永道 金融 44 中国农业银行股份有限公司 普华永道 普华永道 金融 45 中石化石油工程技术服务股份有限公司 致同 致同 能源 46 第一拖拉机股份有限公司 信永中和 信永中和 工业 47
招商证券股份有限公司 信永中和 信永中和 金融 48 中国交通建设股份有限公司 安永 安永 工业 49中国冶金科工股份有限公司 德勤 德勤 工业 50 中远海运能源运输股份有限公司 天职国际 天职国际
工业 51 天津创业环保股份有限公司 普华永道 普华永道 公用事业 52 东江环保股份有限公司 信永中和信永中和 工业 53 光大证券股份有限公司 毕马威 毕马威 金融 54 广深铁路股份有限公司 普华永
道 普华永道 工业 55 海通证券股份有限公司 立信 德勤 金融 56 海信科龙电器股份有限公司 瑞
华 瑞华 消费 57 中国建设银行股份有限公司 普华永道 普华永道 金融 58 江西铜业股份有限公司
德勤 德勤 材料 59 新疆金风科技股份有限公司 安永 安永 工业 60 北京金隅股份有限公司 安永
安永 材料 61 马鞍山钢铁股份有限公司 安永 安永 材料 62 南京熊猫电子股份有限公司 立信
立信 信息技术 63 潍柴动力股份有限公司 安永 安永 工业 64 新华人寿保险股份有限公司 安永
安永 金融 65 中国太平洋保险（集团）股份有限公司 普华永道 普华永道 金融 66 中国中车股份有限公司德勤 德勤 工业 67 中国东方航空股份有限公司 安永 安永 工业 68 东方证券股份有限公司 立
信 德勤 金融 69 中国工商银行股份有限公司 毕马威 毕马威 金融 70 中国光大银行股份有限公司
安永 安永 金融 71 广州汽车集团股份有限公司 立信 普华永道 消费 72 华泰证券股份有限公司
毕马威 毕马威 金融 73 洛阳玻璃股份有限公司 大信 大信 信息技术 74 洛阳栾川钼业集团股份有限公司 德勤 德勤 材料 75 中国民生银行股份有限公司 毕马威 毕马威 金融 76 中国南方航空股份有
限公司 毕马威 毕马威 工业 77 青岛啤酒股份有限公司 普华永道 普华永道 消费 78 四川成渝高
速公路股份有限公司 信永中和 安永 工业 79 中国国际航空股份有限公司 毕马威 毕马威 工业 80
中国石油天然气股份有限公司 毕马威 毕马威 能源 81 中国铁建股份有限公司 安永 安永 工业 82
中国中铁股份有限公司 德勤 德勤 工业 83 中联重科股份有限公司 天职国际 毕马威 工业 84 中
远海运控股股份有限公司 瑞华 普华永道 工业 85 重庆钢铁股份有限公司 天健 天健 材料 86 兖
州煤业股份有限公司 信永中和 信永中和 能源 87 广州广船国际股份有限公司 信永中和 信永中和 工
业 88 中国银行股份有限公司 安永 安永 金融 89 中海集装箱运输股份有限公司 天职国际 安永
工业 90 山东墨龙石油机械股份有限公司 信永中和 信永中和 能源 91 沈机集团昆明机床股份有限公司 瑞华 瑞华 工业 92 上海大众公用事业（集团）股份有限公司 立信 立信 公用事业 93 新华文轩出版传媒股份有限公司 德勤 德勤 消费 94 中原证券股份有限公司 信永中和 普华永道 金融 95 中国银
河证券股份有限公司 德勤 德勤 金融